臺灣雲林地方法院刑事判決　　　　　　　　　　　　　九十二年度訴字第五七八號
　　公　訴　人　臺灣雲林地方法院檢察署檢察官
　　被　　　告　甲○○
右列被告因違反毒品危害防制條例案件，經檢察官提起公訴（九十二年度毒偵字第五
一八號）及檢察官當庭擴張事實（移
，被告自白犯罪，經本院裁定依簡式審判程序審理，判決如左：
    主      文
甲○○連續施用第一級毒品，累犯，處有期徒刑拾月，扣案之第一級毒品海洛因（拾
伍包，合計淨重拾壹點玖貳公克），沒收銷燬之。扣案之前開第一級毒品海洛因外包
裝塑膠袋（包裝重點玖零公克）沒收；又連續施用第二級毒品，累犯，處有期徒刑
陸月。應執行有期徒刑壹年月。扣案之第一級毒品海洛因（拾伍包，合計淨重拾壹
點玖貳公克），沒收銷燬之。扣案之前開第一級毒品海洛因外包裝塑膠袋（包裝重
點玖零公克）沒收。
    事      實
一、甲○○前曾因違反肅清煙毒條例案件，經法院判處有期徒刑三年四月確定，於民
    國（下同）九十年十一月十四日縮短刑期執行完畢。另因施用毒品案件，經強制
    戒治期滿，由臺灣雲林地方法院檢察署檢察官於九十年三月八日，以九十年度戒
    毒偵字第二九號不起訴處分確定。詎甲○○分別於九十二年五月二十四日回溯三
    日及四日內之某時起，至九十三年七月二十二日回溯三日及四日內之某時止，在
    不詳地點，以香菸摻入海洛因方式，或將甲基安非他命置於玻璃管內，以火燒烤
    使之產生白色煙霧，吸食其煙方式，連續施用第一級毒品海洛因及第二級毒品甲
    基安非他命多次。嗣於九十二年五月二十四日十五時四十五分許，在雲林縣褒忠
    鄉○○路三九一號二樓，為警查獲，並扣得第一級毒品海洛因二包（合計淨重0.
    67公克，包裝重0.44公克）及其所有供施用毒品之器具分裝器一支、分裝袋一包
    及小布袋一個；於九十二年十月三十日十時三十分許，在雲林縣崙背鄉○○村○
    ○路旁養雞場農舍，為警查獲，並扣得第一級毒品海洛因十三包（合計淨重11.2
    5 公克，包裝重3.46公克）及分裝袋九個等物；於九十三年七月二十二日十五時
    四十分，在雲林縣東勢鄉○○村○○○路二一九巷二五號，為警查獲。
二、案經雲林縣警察局虎尾分局報請台灣雲林地方法院檢察署檢察官偵查起訴。
    理      由
一、右揭事實，業經被告甲○○坦白承認，並有檢驗呈「嗎啡陽性、甲基安非他命陽
    性」之雲林縣衛生局11.4.煙毒尿液檢驗成績書及國防部憲兵司令部刑事鑑識中
    心9.1. (92)宇鑑字第11980號鑑驗通知書各一件附卷可稽。而扣案之海洛因毒
    品十五包（合計淨重11.92公克，包裝重 3.90公克），經送法務部調查局鑑定結
    果，確認「含第一級第六項毒品海洛因成分」，屬第一級毒品，有該局7.8.調
    科壹字第160002042號，及12.4.調科壹字第160002141號鑑定通知書各一件附卷
    可稽。足認被告自白與事實相符，應可採信。又被告前因施用毒品案件，經強制
    戒治期滿，由臺灣雲林地方法院檢察署檢察官不起訴處分確定，有處分書、起訴
    書及臺灣高等法院被告全國前案紀錄表等件在卷可參。本件事證明確，被告犯行
    ，堪以認定。
二、核被告所為，係犯毒品危害防制條例第十條第一項之施用第一級及同條第二項之
    施用第二級毒品罪。被告持有第一、二級毒品進而施用，其持有之低度行為，為
    施用之高度行為吸收，不另論罪。又被告先後多次施用第一級、第二級毒品犯行
    ，時間緊接，所犯罪名相同，顯係出於概括犯意反覆為之，均為連續犯，應依刑
    法第五十六條規定，以一罪論，並加重其刑。其所犯施用第一級毒品及施用第二
    級毒品二罪間，犯意各別，行為互殊，應分論併罰。被告前曾因違反肅清煙毒條
    例案件，經法院判處有期徒刑三年四月確定，於九十年十一月十四日縮短刑期執
    行完畢，有臺灣高等法院被告全國前案紀錄表在卷可稽。茲被告於有期徒刑執行
    完畢後，五年內，再犯本件有期徒刑以上之罪，為累犯，應依刑法第四十七條規
    定，遞加重其刑。爰審酌被告前因施用毒品案件，經觀察、勒戒及強制戒治，仍
    未戒絕，繼續施用毒品海洛因，顯見其一再沈溺於毒品，不能自拔，及犯後坦承
    犯行等一切情狀，量處如主文所示之刑，併定其應執行之刑。另扣案之第一級毒
    品海洛因十五包（合計淨重 11.92公克），應依毒品危害防制條例第十八條第一
    項前段規定沒收銷燬之；扣案前開毒品外包裝（重3.90公克）係被告所有供施用
    第一級毒品所用之物，爰依刑法第三十八條第一項第二款規定，宣告沒收。扣案
    之分裝器一支、分裝袋一包、小布袋一個及分裝袋九個等物，業經被告於審理時
    表示拋棄，不另為沒收之諭知，併此敘明。
據上論斷，應依刑事訴訟法第二百九十九條第一項前段，毒品危害防制條例第十條第
一項、第二項、第十八條第一項前段，刑法第十一條前段、第五十六條、第四十七條
、第五十一條第五款、第三十八條第一項第二款，判決如主文。
本案經檢察官乙○○到庭執行職務
中      華      民      國     九十三     年      九      月    十三    日
                                         台灣雲林地方法院刑事第二庭
                                             法  官  柯  志  民
右正本證明與原本無異。
如不服本判決，應於判決送達後十日內向本院提出上訴狀( 應附繕本 )。
                                             書記官  魏  輝  碩
中      華      民      國     九十三     年      九      月    十三    日
附錄法條：
毒品危害防制條例第十條
施用第一級毒品者，處六月以上五年以下有期徒刑。
施用第二級毒品者，處三年以下有期徒刑。
